臺灣高等法院高雄分院刑事判決　　　　　九十一年度上易字第一五三九號
　　上訴人
　　即被告　甲○○
右上訴人因傷害等案件，不服臺灣高雄地方法院九十一年度易字第一九００號中華民
國九十一年九月三十日第一審判決（起訴案號：臺灣高雄地方法院檢察署九十一年度
偵字第一０三九三號），提起上訴，本院判決如左：
      主      文
上訴駁回。
甲○○緩刑年。
      事實及理由
一、本案經本院審理結果，認原審判決認事用法及量刑均無不當，並引用原審判決書
    記載之事實，證據及理由（如附件）。
二、被告甲○○上訴指摘原判決量刑太重，非有理由，應予駁回。
三、被告前未曾受有期徒刑以上刑之宣告，因一時衝動，而觸犯刑章，行為後頗表悔
    悟，於原審辯論終結後，已與被害人乙○○○○成立和解，劉員亦表示不願追究
    ，有和解書乙份附卷可稽，且被告現赴大陸地區工作，一家大小賴其賺錢扶養，
    本院以刑之宣告已足資教訓，諒無再犯之虞，認以暫不執行為適當，爰併予諭知
    緩刑年，用勵自新。
據上論斷，應依刑事訴訟法第三百六十八條、第三百七十三條、刑法第七十四條第一
款，判決如主文。
本案經檢察官陳新慶到庭執行職務。
中    華    民    國     九十一     年      十二      月     二十四     日
                              臺灣高等法院高雄分院刑事第四庭
                                  審判長法官  蕭權閔
                                        法官  李嘉興
                                        法官  陳吉雄
右正本證明與原本無異。
不得上訴。
                                      書記官  黎  珍
中    華    民    國     九十一     年      十二      月    二十六      日
                                                                        Ｆ
附件：
臺灣高雄地方法院刑事判決                        九十一年度易字第一九號
    公  訴  人  臺灣高雄地方法院檢察署檢察官
    被      告  甲○○  男  三十六歲（民國○○○年○月○○日生）
                        住高雄市○○區○○街六六號六樓之六
                        身分證統一編號：Ｋ一二一一八七五三號
右列被告因傷害等案件，經檢察官提起公訴（九十一年度偵字第一０三九三號），本
院判決如左︰
    主  文
甲○○傷害人之身體，處有期徒刑陸月，如易科罰金以參佰元折算壹日。
    事  實
一、甲○○係計程車司機，於民國九十一年五月十四日下午二時二十分許，在高雄小
    港機場線出口處，因任意變換車道，不按遵行方向行駛，為依法執行職務之航空
    警察局高雄分局警備隊警員劉俊成開單告發，甲○○竟心生不滿，基於傷害及妨
    害公務之犯意，先向劉俊成恐嚇稱：要等劉俊成下班後給其好看，並要劉俊成小
    心云云，致劉俊成心生畏懼，進而毆打劉俊成，致劉俊成頭部外傷、前胸瘀傷，
    而對於依法執行職務之劉俊成施以強暴。
二、案經內政部警政署航空警察局高雄分局移送臺灣高雄地方法院檢察署檢察官偵查
    起訴。
      理    由
一、訊據被告甲○○矢口否認犯有傷害、恐嚇及妨害公務情事，辯稱我沒有打他，是
    我擦汗碰到他的手，他以為我要打他，也沒有恐嚇云云。經查右開事實：
  (一)有被害人劉俊成診斷證明書一件為證，該診斷證明書上載明劉俊成受有「頭部外
    傷及前胸瘀傷」等傷害，復有劉俊成受傷狀態照片二幀附卷可參，依照片所示，
    劉俊成前胸確有大片紅腫瘀傷，顯見劉俊成於九十一年五月十四日受有前揭傷害
    之事實為真實，應可認定。
  (二)依警卷中所附內政部警政署航空警察局高雄分局警備隊警員張瑞昌提出之報告內
    容記載：「張瑞昌與被害人劉俊成於當日十四時至十六時擔服巡邏勤務，於十四
    時許在國際線出口處發現一車牌號碼ＺＤ－９００號營小客車（由被告甲○○所
    駕駛）任意變換車道，不按遵行方向行駛，張瑞昌與劉俊成將其攔下，請其出示
    駕照、行照，並依法予以舉發，但該車駕駛即被告甲○○因遭告發而心生不滿，
    不斷以言詞恐嚇劉俊成，希望劉俊成不要忘了下班後遭到其半路攔下之情形，並
    說要劉俊成今後下班要小心一點，但劉俊成不予理會繼續開單告發，被告一見恐
    嚇無效後，竟揮拳毆打劉俊成之臉頰，劉俊成立即予以逮捕，並遭受被告之反抗
    ，張瑞昌便立即上前協助劉俊成將其逮捕並帶回隊部」等語，並有內政部警政署
    航空警察局航警交字第Ｕ00000000號違反道路交通管理事件通知單一件
    附卷可憑，亦可證明被告確有因交通違規事件為劉俊成舉發而恐嚇、傷害劉俊成
    並對執行公務之劉俊成施以強暴、脅迫之行為。
  (三)證人即被害人劉俊成於偵查中亦證稱本件案發情形如警卷中所附其提出之報告所
    述，且對被告所為之恐嚇感到害怕等語，而依警卷中劉俊成所提出之報告內容記
    載：「職於五月十四日十四時至十六時與警員張瑞昌擔服機動巡邏勤務，駕車巡
    邏至國際航廈出口迴轉道處，發現一部車牌號碼ＺＤ－９００號營小客車由被告
    甲○○所駕駛，從近國際線出口處任意變換車道至國際線停車場迴轉道上。職發
    現即加以攔截欲當場依法告發，在請駕駛人出示駕照、行照之時，被告即以言詞
    恐嚇說：『要等職下班後給職好看等語，並要職小心。』，當時職不予理會，並
    以無線電查察有無通緝資料之際，被告不耐煩且頻頻騷擾，職在猝不及防的情形
    下，忽遭被告動拳毆打職的頭部，職即欲以被告妨害公務之現行犯加以逮捕，即
    遭到抗拒，甚至將職的前胸抓傷，同服機動巡邏勤務警員張瑞昌見狀，便合力將
    被告制伏，並帶回隊部處理」等語，益可證明右揭事實為真實。
  (四)綜上所述，被告所辯顯係卸責之詞，自不足採，事證明確，其犯行堪以認定，應
    依法論科。
二、核被告所為，係犯刑法第一百三十五條第一項妨害公務罪及第二百七十七條第一
    項傷害罪。被告對被害人劉俊成恐嚇後，進而對被害人劉俊成實施傷害行為，恐
    嚇行為之危險犯行為為傷害行為之實害犯行為所吸收，不另論罪。被告以一對於
    依法執行職務之公務員施以強暴行為，同時傷害被害人劉俊成，觸犯上開構成要
    件不同之罪名，為想像競合犯，應從一重之傷害罪處斷。公訴人認係牽連犯，容
    有誤會。審酌被告身為職業駕駛人，卻屢有違反交通規則行為，專業道德低落，
    規範意識偏差，有偵查卷附之受理違反道路交通管理事件登記簿一件在卷可稽，
    本件再因不服執法人員對其交通違規事件之告發，即出言恐嚇依法執行職務之警
    員，並進而對警員施以強暴，致被害人受傷，及其犯罪後仍飾詞卸責，迄未與被
    害人達成民事和解等一切情狀，量處如主文所示之刑，並諭知易科罰金折算標準
    。
據上論結，依刑事訴訟法第二百九十九條第一項前段、刑法第二百七十七條第一項、
第一百三十五條第一項、第五十五條、第四十一條第一項前段、罰金罰鍰提高標準條
例第一條前段、第二條，判決如主文。
本案經檢察官吳傑人到庭執行職務。
中      華      民      國      九十一      年      九    月    三十    日
                                    臺灣高雄地方法院刑事第二庭
                                        法  官  陳業鑫
右正本證明與原本無異。
如不服本判決，應於送達後十日內，向本院提出上訴狀。
                                        書記官  邱秋珍
中      華      民      國      九十一  年      九        月    三十    日
附錄本判決論罪之法條全文
刑法第二百七十七條第一項
傷害人之身體或健康者，處三年以下有期徒刑、拘役或一千元以罰金。
